# 处置股权对商誉的影响

提问人：一云 时间：2019-01-16 08:57:58
陈老师：有个关于商誉的问题请教您一下：
背景资料：A 公司 2010 年通过重大资产重组收购了 B 公司，收购时确认商誉 1 亿元。收购时B 公司的主要业务产品为一种原料的中间体及其他化工类产品，收购后 B 公司通过自身研发，打通了中间体至原料的生产工艺，主要产品变为原料及其他化工类产品，并增加了土地厂房及生产设备。 2019 年，B 计划将以生产原料相关的资产（或净资产）设立全资子公司 C，并将C 的大部分股权出售给非关联第三方。
请问：(1)这部分股权出售时，A 对应的商誉 1 亿元应如何处理？（假设 2019 年之前这部分商誉不存在减值迹象）
(2)如果该事项在 2018 年年报披露前通过董事会表决，在 2018 年商誉减值测试中应如何考虑该事项对商誉减值的影响？
一云

回答人：chenyiwei
1 、商誉是对应于资产组而不是法人的，由于此次是处置原先收购的 B的一部分，因此应将收购 B 时在合并报表层面形成的商誉按照系统、合理的基础在转出的资产组和仍保留的资产组之间分配，分配的基础应当与前期减值测试时将商誉分摊到资产组的基础一致，一般按各资产组的可收回金额相对比例分配。将分配到所处置的资产组的这部分商誉一并纳入资产组处置损益的计算。
2 、如果该事项在 2018 年年报披露前通过董事会表决，应关注C 公司拟处置价款的公允性。在交易条件公允的情况下，可以将处置 C 股权的作价作为确定相关资产组可收回金额的参考。对于所保留的其他资产组仍按常规方法进行减值测试。